臺灣臺東地方法院刑事判決　　　　　　 100年度交易字第84號
公　訴　人　臺灣臺東地方法院檢察署檢察官
被　　　告　郭宏威
上列被告因公共危險等案件，經檢察官提起公訴（100年度偵字
第1901號），被告於準備程序中就被訴事實為有罪陳述，經本院
合議庭裁定由受命法官獨任進行簡式審判程序，判決如下：
    主  文
郭宏威犯不能安全駕駛動力交通工具罪，累犯，處有期徒刑柒月
。
    犯罪事實
一、郭宏威於民國89年間因公共危險案件，經臺灣臺南地方法院
    以89年度交易字第461 號判決判處拘役50日確定；於96年間
    因公共危險案件，經臺灣桃園地方法院以96年度壢交簡字第
    862 號判決判處拘役50日後確定，後減刑為拘役25日；於99
    年間因公共危險案件，經本院以99年度東交簡字第349 號判
    決判處有期徒刑3 月確定，並於100年3月17日易服社會勞動
    執行完畢（構成累犯）；復於同年因公共危險案件，經同法
    院以99年度東交簡字第568號判決判處有期徒刑6月確定。
二、詎郭宏威仍不知悔改，於100年9 月7日17時許，在臺東縣大
    武鄉尚武村之雜貨店內飲用米酒1 瓶多後，已達不能安全駕
    駛動力交通工具之程度，竟仍於同日18時許騎乘車牌號碼為
    PVT-347 號重型機車欲返回臺東縣達仁鄉住處。嗣於同日18
    時33分許，途經臺東縣大武鄉臺九線大武橋北端時，因行駛
    不穩而遭警攔查，經施以呼氣式酒精濃度檢測結果，測得其
    呼氣之酒精濃度達每公升1.66毫克，始悉上情。
三、案經臺東縣警察局大武分局報告臺灣臺東地方法院檢察署檢
    察官偵查起訴。
        理  由
壹、程序事項
    本件被告所犯者非為死刑、無期徒刑、最輕本刑為3 年以上
    有期徒刑之罪或高等法院管轄第一審案件，其於準備程序進
    行中，先就被訴事實為有罪之陳述，經法官告知其簡式審判
    程序之旨，並聽取公訴人、被告之意見後，本院爰依刑事訴
    訟法第273條之1第1 項之規定，裁定由受命法官獨任以簡式
    審判程序進行審理。
貳、實體事項
一、上開犯罪事實業據被告於警詢、偵訊及審理時坦承不諱（見
    警卷第4-5 頁、偵卷第15頁、本院卷第19頁），復有刑法第
    一百八十五條之三案件測試觀察紀錄表、臺東縣警察局大武
    分局查獲涉嫌公共危險案件不能安全駕駛簡易測試紀錄表、
    臺東縣警察局道路交通事故當事人酒精測定紀錄表、臺東縣
    警察局舉發違反道路交通管理事件通知單影本、經濟部標準
    檢驗局呼氣酒精測試器檢定合格證書（器號：067416D ）及
    偵查報告各1 份附卷為憑（見警卷第8-13頁、第16頁），足
    認被告之自白與事實相符，應可採信。本案事證明確，被告
    犯行洵堪認定，應予依法論科。
二、刑法第185條之3所謂「不能安全駕駛」，係抽象危險犯，並
    不以發生具體危險為必要，對於呼氣酒精濃度已達每公升0.
    55亳克以上，肇事率為一般正常人之10倍，認為已達不能安
    全駕車之標準，此有法務部88年5月18日法(88)檢字第00166
    9 號函在卷可稽，應認係絕對不能安全駕駛動力交通工具之
    判斷標準。且就醫學文獻所知，酒精對人體造成之影響，於
    呼氣時酒精濃度達每公升0.25亳克即會輕度中毒，造成輕度
    協調功能降低；呼氣酒精濃度達每公升0.5 亳克時，屬輕至
    中度中毒症狀，出現反應較慢、感覺減低、影響駕駛之狀況
    ；呼氣酒精濃度達每公升0.75毫克時，將造成思考、個性及
    行為改變；呼氣酒精濃度達每公升1.0 毫克時，將造成步態
    不穩、噁心嘔吐及精神混惑不清晰，此亦有行政院國軍退除
    役官兵輔導委員會臺北榮民總醫院88年8月5日（88）北總內
    字第26868號函附卷可參。
三、核被告所為，係犯刑法第185條之3不能安全駕駛動力交通工
    具罪。被告有如犯罪事實欄所載論罪科刑及執行情形，有臺
    灣高等法院被告前案紀錄表1 份在卷可考（見本院卷第6-10
    頁），其於有期徒刑執行完畢後，5 年以內故意再犯本案有
    期徒刑以上之罪，為累犯，應依刑法第47條第1 項之規定，
    加重其刑。爰審酌被告有如前述犯罪事實欄一所示之多次酒
    醉駕車紀錄，竟仍不思悔改，明知酒精成分對人之意識能力
    具有不良影響，酒後駕車對一般往來之公眾及駕駛人自身皆
    具有高度危險性，既漠視自己安危，尤罔顧公眾安全，而於
    服用酒類後呼氣酒精濃度達每公升1.66毫克，即已達不能安
    全駕駛動力交通工具之程度仍騎乘機車，雖未致生交通事故
    ，然對行車安全已生危害，且其前多次因同類犯罪已受有罰
    金刑或有期徒刑之宣告，猶再度違犯本案，顯見其對於法律
    規範之漠視及對於律己之輕忽，而其前案之4 次公共危險案
    件，均經本院判處罰金刑或得易科罰金之刑度，卻不知慎行
    悔悟，可知上開刑度，已難收預防其為同類案件之效，併參
    酌其生活狀況、智識能力、違反義務之程度、犯罪所生之危
    害、犯後坦承犯行之態度及檢察官等一切情狀，量處如主文
    所示之刑。
據上論斷，依刑事訴訟法第273 條之1 第1 項、第299 條第1 項
前段，刑法第185條之3、第47條第1 項，刑法施行法第1條之1第
1項，判決如主文。
中    華    民    國    100    年    11    月     9    日
                        交通法庭    法  官  黃儀
以上正本證明與原本無異。
如不服本判決應於收受送達後10日內向本院提出上訴書狀，並應
敘述具體理由；其未敘述上訴理由者，應於上訴期間屆滿後20日
內向本院補提理由書（均須按他造當事人之人數附繕本）。「切
勿逕送上級法院」。告訴人或被害人對於本判決如有不服，請書
具不服之理由狀，請求檢察官上訴者，其上訴期間之計算係以檢
察官收受判決正本之日期為準。
                                    書記官  戴嘉宏
中    華    民    國   100    年    11    月    10    日
附錄本件論罪科刑法條
中華民國刑法第185條之3
服用毒品、麻醉藥品、酒類或其他相類之物，不能安全駕駛動力
交通工具而駕駛者，處 1 年以下有期徒刑、拘役或科或併科 15
萬元以下罰金。